【裁判字號】    89,親,94
【裁判日期】    900417
【裁判案由】    否認子女
【裁判全文】
臺灣桃園地方法院民事判決  八十九年度親字第九四號
    原      告    丙○○
    被      告    甲○○
    兼法定代理人  乙○○
右當事人間否認子女事件，本院判決如左：
    主      文
確認被告甲○○（女、民國八十八年八月七日生）非被告乙○○自原告丙○○受胎所
生之女。
訴訟費用由被告負擔。
    事      實
甲、原告方面：
一、聲明：如主文所示。
二、陳述：原告與被告乙○○本係夫妻，嗣於民國八十八年八月二十日協議離婚，婚
    姻關係存續中，被告乙○○於八十八年八月七日生下一女即被告甲○○，惟原告
    與被告乙○○於八十六年六月間即行分居，迄今未曾再同居，是被告甲○○非被
    告乙○○自原告丙○○處受胎所生，且原告於八十九年二月間某日始悉被告甲○○出生之情事，為此依法訴請判決如聲明。
三、證據：提出出生證明書一份、戶籍謄本一份為證，並聲請送法務部調查局鑑定血
    緣關係。
乙、被告方面：
一、聲明：同意原告之請求。
二、陳述：被告甲○○確非原告丙○○所生之女。
丙、本院依聲請送法務部調查局鑑定兩造之血緣關係。
    理      由
一、本件原告主張其與被告乙○○本係夫妻，嗣後協議離婚，惟婚姻關係存續中，被
    告乙○○生有一女即被告甲○○之事實，業據其提出戶籍謄本、出生證明書等件
    為憑，自堪信為真實。又原告主張其與被告乙○○於八十六年六月某日間即行分
    居，迄今未曾再同居，被告甲○○應非自原告處受胎所生乙節，經本院囑託法務
    部調查局鑑定兩造間血緣關係之結果，覆稱原告丙○○不可能為被告甲○○之生
    父，有該局八十九年十二月二十八日（８９）陸（四）字第八九一三一三一０號
    鑑定通知書可稽，且被告乙○○亦稱被告甲○○確非自原告處受胎所生等語，是
    原告此部份之主張，亦屬真實。
二、按民法第一千零六十三條第一項推定之婚生子女，如夫妻之一方能證明妻非自夫
    受胎者，得於知悉子女出生之日起，一年內提起否認之訴，同條第二項定有明文
    。查被告乙○○受胎生下被告甲○○，既係在其與原告婚姻關係存續中，則依法
    自應推定被告甲○○為原告與被告乙○○之婚生女，然被告乙○○受胎懷有被告
    甲○○時，並未與原告同居，即非自原告處受胎，準此，原告於知悉被告甲○○
    出生之日起一年內提起本件訴訟，於法洵屬有據，應予准許。
三、據上論結，本件原告之訴為有理由，依民事訴訟法第八十五條第一項前段、第七
    十八條判決如主文。
中      華      民      國    九十      年      四      月      十七    日
                                        臺灣桃園地方法院民事第一庭
~B法      官  潘進柳
右為正本係照原本作成
如對本判決上訴須於判決送達後廿日內向本院提出上訴狀
中      華      民      國    九十      年      四      月      十七    日
~B法院書記官  王順天


司法院資訊處製作；財團法人民間司法改革基金會備份。
